# 关于固定资产清理的问题

提问人：wx_5dc3bc5d30f5 时间：2020-05-20 10:04:00
请教，为什么固定资产卖出处置的时候通过固定资产清理，而转换为投资性房地产或划分为持有待售时不需要通过此科目呢

回答人：chenyiwei
固定资产转为投资性房地产或者持有待售，这一环节上企业并未丧失对其控制权，也继续享有或承担其所有权上的主要风险和报酬，因此不是处置或者清理，相应地无需通过“固定资产清理”科目核算。